Elhadji Diaraff Diegane DIAGNE

Scientifique des données / Data scientist

- diagnediaraff@yahoo.fr
- Rue 178, Fasu Kanu, Bamako, Mali
- Linkedln: https://www.linkedin.com/in/elhadji-diaraff-d-diagne-a6680013a? lipi=urn%3Ali%3Apage%3Ad_flagship3_profile_view_base_contact_details%3BRt9CA5BCTs%2BW 2CV6Mmy8Dw%3D%3D
- 76299869

Zones de mobilité

🛪 Amérique du Nord (Canada), Afrique de l'ouest

Résumé

En tant que Scientifique des données, mes expériences en analyse de données, combinées aux projets effectués et applications développées (UQTR/HEC) m'ont forgé à être techniquement pointu dans la fouille des données massives (Big Data).

Je manipule aisément une large gamme d'outils d'exploration de données, ce qui m'a doté d'une très bonne flexibilité afin de répondre aux besoins techniques et théoriques des Managers de projets et d'entreprises. Je souligne également ma curiosité intellectuelle, mon haut niveau d'esprit, de synthèse et d'analyse axés sur sur le souci du détail, la rigueur et le sens de l'écoute.

Diplômes et Formations

Python for Data Science IBM Canada

Juillet 2020

Traitement et visualisation de données Manipulation de données via les packages Numpy et Pandas Machine learning via Keras et Tensorfolow.

Certification: Machine learning avec R

Septembre 2019

Modélisation prédictive via Tidyverse de R : Réseaux de neurones, arbres de décisions, Forêts aléatoires, comparaisons de performances de modèles via différents indicateurs (AUC, TBC, TMC, Sensibility...); Visualisation graphiques des données via ggplot2

Certification : Introduction au Package Tidyverse de R

Depuis août 2019

Exploitation des données via le package **Tidyverse** et des libraries **dplyr** et **ggplot2** de R.

Certification: Introduction à SQL pour la science des données

D'avril 2019 à mai 2019

Manipulation of data and creation of tables of requests on the basis of functions of aggregation (SELECT, FROM, WHERE, GROUP BY, HAVING, INNER JOIN, LEFT JOIN ...)

Diplômes et Formations

Maîtrise en Mathématiques et Informatique Appliquées avec mémoire (Fin de formation) Université du Québec à Trois-Rivières Trois-Rivières, Canada De janvier 2018 à septembre 2019

Sujet de recherche : Analyse discriminante et Perception multicouche - Liens formels et applications

Module de Machine Learning Haute Ecole de Commerce (HEC) de l'Université de Montréal Montréal, Canada

De septembre 2018 à décembre 2018

Projets et modèles de prédiction via : Les Arbres de décisions, forêts aléatoires, Réseaux de neurones, SVM, Méthodes de régression ;

Les règles d'association appliquées aux données commerciales. Segmentation des clients Crédit scoring

Licence en Statistique et Informatique Appliquées Institut d'études et de formation en statistique et en gestion et évaluation de projet (INEFSAGEP) Dakar, Sénégal

De février 2016 à goût 2017

Technicien Supérieur de la Statistique Ecole nationale de la statistique et de l'analyse économique (ENSAE) Dakar, Sénégal

D'octobre 2013 à juillet 2015

Compétences

Statistique exploratoire

Modèle linéaire, régression logistique, Analyse discriminante, Analyse de la variance (Anova), Analyse de données multidimensionnelles (ACP, AFC, ACM), Traitement des données, Création de graphiques interactifs (Tableau de bord), Automatisation des rapports de CRM et ERP.

Data mining /Machine learning:

Reconnaissance d'images, Réseaux de neurones (Perceptron multicouche), Arbres de décision, règles d'association, Gradient boosting, Comparaison de modèles, forêts aléatoires.

Géomatique

Confection de carte de zone, Géo référencement, Représentation de données numériques dans une carte.

Expériences professionnelles

Data Analyst Fraude et Revenue Assurance Orange-Mali Mali

Depuis novembre 2020

Traitement et analyse des données sur les transactions des clients Identifier les opérations suspectes

Modélisation prédictives afi n d'anticiper sur les transactions douteuses. Visualisation des données via SAS visual Analitics

Data Analyst Centre de Services Scolaire de Montréal Montréal, Canada Depuis août 2020

- Exploitation du cube de données Lumix
- Mise en place de tableaux de bord et graphiques interactifs sur la réussite scolaire.
- Développement d'application de collecte en ligne

Développeur en intelligence artificielle Innovation Maritime Rimouski

De mars 2020 à juillet 2020

Traitement et analyse des données sur les niveaux d'eau de la mer ; Prévision et prédiction du niveau d'eau journalier de la mer pour les stations de Saint-Joseph, Saint-François et Vieux-Québec ;

Recherche sur le lien formel entre l'Analyse discriminante et le perceptron multicouche Laboratoire de Statistique au département de Math.

Informatique à l'UQTR Trois-Rivières

Depuis mai 2018

Mise en place de trois applications d'apprentissage automatique à des fins de comparaison de modèles d'analyse discriminante (ADL, ADQ, ADM, ADF et ADP) et du Perceptron Multicouche (PMC) ;

Développement d'une Application de système de reconnaissance de plaques d'immatriculation de vehicules au Canada

Assistant d'enseignement Université du Québec à Trois-Rivières (UQTR) Trois-Rivières, Canada

De septembre 2018 à décembre 2018

Chargé du dépannage aux étudiants de premiers cycles en Statistique et Probabilités.

Analyste de données Agence Nationale de la Statistique et de la Démographie Dakar, Sénégal

De mars 2017 à janvier 2018

Développement des applications (Via Cspro) de collectes du Recensement Général des Entreprises Agricoles du Sénégal (RGEA);

Coordination des travaux et suivi-évaluation des performances des dix (10) équipes de collectes affectées dans la région de Louga ;

Approche aux agriculteurs à des fins de sensibilisation de l'étude.

Gestion des données au niveau local.

Analyste de données Agence Nationale de la Statistique et de la Démographie Dakar, Sénégal

De février 2016 à mars 2017

Confection des cartes de zones de recensement (ZR) via Arcgis ;

Coordonnateur régional des travaux de collecte de données du recensement général des entreprises du Sénégal (RGE);

Traitements et analyse des données via le logiciel Stata ;

Rédaction des rapports d'analyse ;

Consultant Statisticien Centre Antipoison (CAP) du Ministère de la santé et de l'action sociale Dakar, Sénégal

D'août 2015 à janvier 2016

Mise en place du questionnaire de l'enquête sur la consommation des plats à base de céréales contenant de l'aflatoxine (Mil, Arachide, riz);

Développement de l'application de saisie , supervision de la saisie, traitement et analyse des données.

Stagiaire Centre Antipoison (CAP) du Ministère de la Santé et de l'Action Sociale Dakar, Senegal

De juin 2015 à juillet 2015

Lecture, Football

Centres d'intérêt

Thème : Épidémiologie des morsures de serpents dans les communes de Nioro et Dioffior ; traitements des tradipraticiens et méthodes utilisées.

Informatique	Logiciels d'exploitation de données	R, SQL, PYTHON (Pendas, Numpy, Matplotlib), SAS, SAS EM, Power BI, GOOGLE ANALYTICS, TABLEAU, SPSS, STATA, CSPRO.
	Logiciels SIG :	Arcgis, Qsis et Philcarto
	Autres	Langage C, Latex, Bureautique
Langues	Wolof Français Anglais	